# 因被投资单位自己的股权激励计划而导致持股比例变化时，权益法核算方法

提问人：theletha 时间：2017-07-13 12:42:04
有点疑问是关于联营公司视同处置的问题。通常，碰到的是由于外部投资人增资，而本公司未跟投而导致对联营公司持股比例下降的视同处置问题。想询问下以下情况的会计处理方式。被投资公司有自己的股权激励计划，因此会导致投资方持股比例下降，这块增资的股本溢价又很低。在这种情况下，算视同处置么，相关会计处理应当如何进行？
十分感谢各位解答！

回答人：chenyiwei
如果被投资方对该股权激励事项已经作出了恰当的会计处理，即借记管理费用，贷记资本公积，则： 1 、上述管理费用按稀释前的股权比例确认本企业应分担的份额，作为投资收益的调整项目； 2 、上述资本公积，连同激励对象对被投资方的实际出资款项，这两者之和按照长期股权投资准则第十一条规定，根据本企业在被投资方权益中所占份额的变动，调整本企业的长期股权投资成本并调整“资本公积——其他资本公积”。 无论如何，在没有其他需考虑的特殊因素的情况下，最终长期股权投资的账面价值与股权激励增资完成后本企业在被投资方的净资产中所享有的份额是成比例的。这一过程中的差额在权益法核算时调整资本公积。